【裁判字號】    97,訴,746
【裁判日期】    970829
【裁判案由】    違反毒品危害防制條例
【裁判全文】
臺灣新竹地方法院刑事判決               97年度訴字第746號
    公  訴  人  臺灣新竹地方法院檢察署檢察官
    被      告  甲○○
上列被告因違反毒品危害防制條例案件，經檢察官提起公訴（97
年度毒偵字第954、1223號），本院依簡式審判程序判決如下：
    主  文
甲○○施用第一級毒品，累犯，處有期徒刑捌月。又施用第一級
毒品，累犯，處有期徒刑捌月。應執行有期徒刑壹年貳月。
    事  實
一、甲○○前於民國94年間，因竊盜案件，經本院於94年8月1
    5日以94年度竹東簡字第10號判處有期徒刑10月、緩刑3年確
    定，嗣遭撤銷緩刑之宣告。又於94年間，因違反槍砲彈藥
    刀械管制條例案件，經本院於94年6月6日以94年度竹簡字第
    316號判處有期徒刑3月、罰金新臺幣2萬元確定。復於94年
    間，因違反毒品危害防制條例案件，經本院於94年11月14日
    以94年度訴字第600號判處應執行有期徒刑1年1月確定。再
    於94年間，因竊盜案件，經本院於94年11月14日以94年度易
    字第492號判處有期徒刑10月確定。另於94年間，因違反妨
    害兵役治罪條例案件，經本院於95年5月25日以95年度竹簡
    字第421號判處有期徒刑2月確定。上開4案件，嗣經本院於
    96年8月9日以96年度聲減字第527號裁定減刑並定執行刑為
    有期徒刑1年1月確定。前開、部分接續執行，並於96年
    9月5日縮短刑期假釋出監，迄至96年9月14日假釋期滿未經
    撤銷視為執行完畢。
二、甲○○前於92年間，因施用毒品案件，經本院以92年度毒聲
    字第577號裁定送觀察、勒戒後，認無繼續施用毒品傾向，
    而於92年8月21日執行完畢而釋放，並由臺灣新竹地方法院
    檢察署檢察官92年度毒偵字第821號為不起訴處分確定。
三、甲○○仍不知悔改，於前開觀察勒戒執行完畢而釋放後5年
    內，另基於施用第一級毒品海洛因之犯意，於97年3月18日
    下午5時許，在其位於新竹市○○路175巷13號1樓住處內，
    以注射針筒將海洛因注射入體內之方式，施用第一級毒品海
    洛因1次。嗣為警於97年3月19日下午3時40分許，因其為毒
    品列管人口而通知採尿送驗結果，呈嗎啡陽性反應。
四、甲○○仍不知悔改，於前開觀察勒戒執行完畢而釋放後5年
    內，另基於施用第一級毒品海洛因之犯意，於97年4月21日
    下午5時許，亦在上開住處內，以注射針筒將海洛因注射入
    體內之方式，施用第一級毒品海洛因1次。嗣為警於97年4月
    21日晚上11時許，因其為毒品列管人口而通知採尿送驗結果
    ，呈嗎啡陽性反應。
五、案經新竹市警察局第三分局報請臺灣新竹地方法院檢察署檢
    察官偵查起訴。
    理  由
甲、程序部分：
    本件被告甲○○所犯施用毒品罪，係非死刑、無期徒刑、最
    輕本刑為3年以上有期徒刑之罪，被告於本院準備程序進行
    中，就被訴事實為有罪之陳述，經本院合議庭認合於刑事訴
    訟法第273條之1第1項之規定，裁定進行簡式審判程序，合
    先敘明。
乙、實體部分：
一、證據：
（一）訊據被告甲○○對於事實三、四所載犯罪事實，於本院準
      備程序、審理中均供承不諱，而被告於97年3月19日為警
      所採集之尿液（代號：FＺ00000000000），經送台灣尖端
      先進生技醫藥股份有限公司檢驗結果，呈海洛因經人體代
      謝後之嗎啡陽性反應，此有真實姓名代號對照表、台灣尖
      端先進生技醫藥股份有限公司於97年4月2日出具之濫用藥
      物檢驗報告附卷可稽（見毒偵字第954號偵查卷第7、8 頁
      ）。又97年4月21日為警所採集尿液（代號：FＺ000000000
      00），經送台灣尖端先進生技醫藥股份有限公司檢驗結果
      ，呈海洛因經人體代謝後之嗎啡陽性反應，此有真實姓名
      代號對照表、台灣尖端先進生技醫藥股份有限公司於97年
      5月14日出具之濫用藥物檢驗報告附卷可稽（見毒偵字第1
      223號偵查卷第7、9頁）。是認被告上開自白內容應與事
      實相符，其施用第一級毒品海洛因犯行，堪予認定。
（二）被告前於92年間，因施用毒品案件，經本院以92年度毒聲
      字第577號裁定送觀察、勒戒後，認無繼續施用毒品傾向
      ，而於92年8月21日執行完畢而釋放，並由臺灣新竹地方
      法院檢察署檢察官92年度毒偵字第821號為不起訴處分確
      定等情，有臺灣高等法院被告前案紀錄表、在監在押全國
      紀錄表在卷可按，被告於上開觀察勒戒執行完畢後5年內
      再犯本案施用第一級毒品犯行，自應依法予以論罪科刑。
二、論罪科刑
（一）核被告甲○○所為，係犯2次毒品危害防制條例第10條第1
      項之施用第一級毒品罪。其持有第一級毒品海洛因之低度
      行為，為施用第一級毒品海洛因之高度行為所吸收，不另
      論罪。
（二）被告所犯2次施用第一級毒品罪，犯意各別，行為互殊，
      應予分論併罰。
（三）被告有事實一所載之前案紀錄，並於96年9月5日縮短刑期
      假釋出監，迄至96年9月14日假釋期滿未經撤銷視為執行
      完畢等情，有臺灣高等法院被告前案紀錄表、在監在押全
      國紀錄表附卷可佐，被告前受有期徒刑之執行完畢後，其
      於5年以內故意再犯本件有期徒刑以上之2罪，皆為累犯，
      應依刑法第47條第1項之規定，分別加重其刑。
（三）爰審酌被告無視法令之禁止，前已因施用毒品案件，經裁
      定觀察勒戒後，仍施用足以導致精神障礙及生命危險之成
      癮性毒品，顯無悔改之意，兼以施用毒品所生危害以自戕
      健康為主，及其犯後坦承犯行等一切情狀，量處如主文所
      示之刑，並定其應執行之刑。
三、據上論斷，應依刑事訴訟法第273條之1第1項、299條第1項
    前段，毒品危害防制條例第10條第1項，刑法第11條前段、
    第47條第1項、第51條第5款，判決如主文。
本案經檢察官張凱絜到庭執行職務。
中    華    民    國    97    年    8     月    29    日
                          刑事第三庭法    官    黃美文
以上正本證明與原本無異。
如不服本判決應於收受本判決後10日內向本院提出上訴書狀，其
未敘述上訴理由者，並得於提起上訴後10日內向本院補提理由書
狀 (均須按他造當事人之人數附繕本)「切勿逕送上級法院」。
中    華    民    國    97    年    8     月    29    日
                                    書 記 官    陳怡芳
附錄本案論罪科刑法條全文：
毒品危害防制條例第10條第1項：
施用第一級毒品者，處6月以上5年以下有期徒刑。


司法院資訊處製作；財團法人民間司法改革基金會備份。
